【裁判字號】    88,訴,607
【裁判日期】    890331
【裁判案由】    違反毒品危害防制條例
【裁判全文】
臺灣彰化地方法院刑事判決                          八十八年度訴字第六七號
    公  訴  人  臺灣彰化地方法院檢察署檢察官
    被      告  甲○○
    指定辯護人  本院公設辯護人乙○○
右列被告因違反毒品危害防制條例案件，經檢察官提起公訴（八十八年度偵字第一八
九四號），本院判決如左：
    主  文
甲○○無罪。
    理  由
一、公訴意旨略以：被告甲○○綽號「老添」，於民國八十七年十月十八日凌晨三時
    許，由丙○○呼叫其所使用之0000000000號行動電話與之聯絡後，約
    定以每小包新台幣（下同）二千元價格，非法販賣第一級毒品海洛因給丙○○，
    之後甲○○即委託某一不詳姓名男子，在彰化市○○路高速公路陸橋下，將其所
    販賣之一小包海洛因交付予丙○○。嗣於八十七年十一月三日十六時許，丙○○
    在彰化縣二林鎮○○路○段二四０號為警查獲，並扣得丙○○+持有之海洛因一
    小包（毛重０．五公克），始循線查悉上情，因認被告甲○○涉犯毒品危害防制
    條例第四條第一項販賣第一級毒品罪嫌云云。
二、按犯罪事實應依証据認定之，無證據不得推定其犯罪事實；又不能証明被告犯罪
    者，應諭知無罪之判決，刑事訴訟法第一百五十四條、第三百零一條第一項分別
    定有明文。訊據被告甲○○堅決否認有販賣第一級毒品海洛因之犯行，辯稱：伊
    不認識丙○○，亦未曾販賣海洛因予丙○○施用等語。經查，公訴人認被告涉有
    販賣第一級毒品海洛因罪嫌，無非以丙○○為警查獲時持有一小包海洛因，且供
    出渠之毒品來源是向被告所買為依據。惟查，於警訊時，署名丙○○者，僅指認
    被告之口卡片，並未當面指認被告本人；次查，0000000000號行動電
    話之租用人乃案外人連燈課，並非被告甲○○，而連燈課於警訊中亦證稱：渠不
    認識被告其人，此均有警訊筆錄存卷足憑。再查，本院審理時經傳喚警訊記載其
    年籍之證人丙○○出庭作證，丙○○於本院中當庭指認結稱：渠曾於八十七年間
    在台北市遺失過身分證，並未見過庭上之被告甲○○，渠亦不曾於八十七年十一
    月二日在彰化市為警查獲持有海洛因等節明確。參以證人丙○○經本院當庭採取
    其簽名筆跡檢送內政部警政署刑事警察局鑑驗比對結果，確與警訊中署名為丙○
    ○者之簽名筆跡不相符，亦有該局八十九年三月六日刑鑑字第二六八七八號鑑驗
    通知書一紙附卷可稽，足認證人丙○○於本院審理中之證詞，堪信為真實，是以
    警訊中指稱被告甲○○販賣毒品者，顯係他人！而衡諸常理，警訊中冒名指證者
    所述情節若果真實，渠焉用假冒丙○○之名義應訊？是警訊中冒名指證者供證之
    情節，顯難據以採為不利於被告之証據甚明。綜上所述，本件尚不能僅以警訊冒
    名應訊者之供述，即採為不利於被告之認定甚明。此外，復查無其他積極証據足
    資証明被告有何販賣第一級毒品之犯行，揆諸前揭規定，被告犯罪即屬不能証明
    ，自應為其無罪之諭知。
據上論斷，應依刑事訴訟法第三百零一條第一項前段，判決如主文。
中      華      民      國      八十九    年    三      月    三十一    日
                                      臺灣彰化地方法院刑事第一庭
                                          法      官  郭  千  黛
右正本證明與原本無異。
如不服本判決，應於判決送達後十日內向本院提出上訴狀( 須附繕本 )。
                                          法院書記官  張  俞  文
中      華      民      國      八十九    年     四     月      七      日


司法院資訊處製作；財團法人民間司法改革基金會備份。
